【裁判字號】    98,易,3443
【裁判日期】    990128
【裁判案由】    竊盜
【裁判全文】
臺灣板橋地方法院刑事判決              98年度易字第3443號
公  訴  人  臺灣板橋地方法院檢察署檢察官
被      告  甲○○
上列被告因竊盜案件，經檢察官提起公訴（98年度偵字第32006
號），嗣因被告就被訴事實為有罪之陳述，本院並聽取當事人之
意見後，改依簡式審判程序進行，判決如下：
    主  文
甲○○犯攜帶兇器竊盜罪，處有期徒刑陸月，如易科罰金，以新
臺幣壹仟元折算壹日；又犯竊盜罪，處有期徒刑貳月，如易科罰
金，以新臺幣壹仟元折算壹日。應執行有期徒刑柒月，如易科罰
金，以新臺幣壹仟元折算壹日。緩刑貳年。並應支付國庫新臺幣
伍萬元，另應向檢察官指定之政府機關、政府機構、行政法人、
社區或其他符合公益目的之機構或團體提供壹佰小時之義務勞務
，併於緩刑期間付保護管束。
    事  實
一、甲○○意圖為自己不法之所有，先後於下列時地，竊取他人
    之物：(一)於民國98年5 月13日凌晨1 時許，持客觀上可對人
    之生命、身體、安全構成威脅而足供為兇器使用之扳手1 支
    ，在臺北縣新莊市○○路○ 段75號前，竊取丙○○所有車牌
    號碼LN9-062 號重型機車之車牌1 面得手；(二)又於同年8 月
    22日晚間7 時許，在臺北縣新莊市○○路514 巷43號前，以
    不詳方式，竊取乙○○所有之車牌號碼CXB-750 號重型機車
    1 部得手後，供己代步之用，且為避免查緝，於同日晚間某
    時許，在臺北縣新莊市○○○道，以噴漆將原白色車體噴染
    為紅色、拔除後照鏡2 支後（毀損部分，未據告訴），將上
    開LN9-062 號車牌懸掛在車上（CXB-750 號車牌則丟棄在臺
    北縣新莊市○○路上某垃圾子車內而未尋獲）。嗣因丙○○
    、乙○○發現失竊，報警處理，又甲○○於98年11月18日晚
    間8 時25分許，騎乘上開懸掛LN9-062 號車牌之重型機車行
    經臺北縣新莊市○○路255 巷18號前，為警查獲，並起獲上
    開竊取之LN9-062 號車牌1 面及CXB-750 號重型機車1 部（
    均業已發還）。
二、案經丙○○、乙○○訴由臺北縣政府警察局新莊分局報告臺
    灣板橋地方法院檢察署檢察官偵查起訴。
    理  由
一、按本件被告甲○○所犯並非死刑、無期徒刑、最輕本刑為3
    年以上有徒刑之罪或高等法院管轄第一審案件，而其於準備
    程序進行中，被告先就被訴事實為有罪之陳述，經法官告知
    簡式審判程序之旨，並聽取公訴人及被告之意見後，本院認
    適宜改依簡式審判程序進行，爰裁定進行簡式審判程序，合
    先敘明。
二、上揭犯罪事實業據被告於本院審理時坦承不諱，且事實欄一
    (一)所列之事實之部分，有臺北縣政府警察局車輛協尋電腦輸
    入單、臺北縣政府警察局車輛尋獲電腦輸入單及贓物認領保
    管單各1 份及竊得之LN9-062 號車牌照片1 張附卷可稽，並
    經證人即告訴人丙○○證述明確；事實欄一(二)所列事實之部
    分，亦有證人即告訴人乙○○於警詢、偵查中之證述在卷可
    參，暨臺北縣政府警察局新莊分局中和派出所搜索、扣押筆
    錄、扣押物品目錄表及乙○○領回前揭遭竊之物品所立具之
    贓物認領保管單各1 紙及贓物照片1 張附卷可稽。綜上，足
    認被告自白與事實相符。本案事證明確，被告犯行堪予認定
    。
三、按刑法第321 條第1 項第3 款之攜帶兇器竊盜罪，係以行為
    人攜帶兇器竊盜為其加重條件，此所謂兇器，其種類並無限
    制，凡客觀上足對人之生命、身體、安全構成威脅，具有危
    險性之兇器均屬之，且祇須行竊時攜帶此種具有危險性之兇
    器為已足，並不以攜帶之初有行兇之意圖為必要，最高法院
    著有79年台上字第5253號判例可資參照。查被告持以竊取車
    牌之扳手1 把為金屬材質，業經被告於本院審理中供承明確
    ，且既足以用以拆卸金屬材質之車牌，顯見此扳手質地堅硬
    ，而便於施力，堪認客觀上足以危害人之身體、生命安全，
    而屬兇器無訛。是核被告所為如事實欄一(一)所載之行為，係
    犯刑法第321 條第1 項第3 款攜帶兇器竊盜罪；事實欄一(二)
    所載之行為，則係犯刑法第320 條第1 項之普通竊盜罪。被
    告所犯上開2 罪，犯意各別，行為互殊，應予分論併罰。爰
    審酌被告為滿足一己私慾，率爾以前揭方式竊取他人財物，
    已侵害他人財產權利，所為誠有非是，惟念其犯後已坦承犯
    行，態度尚佳，又其所竊取之上開財物價值均非鉅，為警查
    獲後大部分贓物已歸還被害人，有前開贓物認領保管單2 紙
    在卷可稽，是對被害人所生之損害業已減輕，又被告除本件
    犯行外，未有其他經法院宣告罪刑之前科紀錄，有臺灣高等
    法院被告前案紀錄表1 份附卷可考，素行尚佳，兼衡其犯罪
    之動機、手段及智識程度等一切情狀，各酌情量處如主文所
    示之刑，及諭知易科罰金之折算標準，併定其應執行之刑暨
    諭知易科罰金之折算標準，以資懲儆。至被告持以行竊之扳
    手1 支，被告否認屬其所有，該扳手復未經扣案，爰不予宣
    告沒收，附此敘明。
四、末查，被告前未曾受徒刑宣告之前科紀錄，業敘明如前，又
    為在學中之學生，有警詢調查筆錄受詢問欄所載資料可查，
    其因年輕識淺，一時思慮不周，致犯本罪，信其經此追訴審
    判後，當知警惕而無再犯之虞，本院綜合上開各情，認對其
    宣告之刑以暫不執行為適當，爰依刑法第74條第1 項第1 款
    規定，宣告緩刑如主文，惟斟酌本案之犯罪情節，認仍應予
    以適當處分，茲依同條第2 項第4 、5 款規定，命被告向國
    庫支付如主文所示之金額，並命其應向檢察官指定之政府機
    關、政府機構、行政法人、社區或其他符合公益目的之機構
    或團體提供如主文所示之義務勞務，併依刑法第93條第1 項
    第2 款規定，宣告於緩刑期間付保護管束，以啟自新。
據上論斷，應依刑事訴訟法第273 條之1 第1 項、第299 條第1
項前段，刑法第320 條第1 項、第321 條第1 項第3 款、第51條
第5 款、第41條第1 項前段、第8 項、第74條第1 項第1 款、第
2項 第4 、5 款、第93條第1 項第2 款，刑法施行法第1 條之1
，判決如主文。
本案經檢察官陳旭華到庭執行職務。
中    華    民    國    99    年      1   月    28    日
                 刑事第十庭   法  官  鄭凱文
以上判決正本證明與原本無異。
如不服本判決應於收受本判決後10日內向本院提出上訴書狀，並
應敘述具體理由，如未敘述上訴理由者，應於上訴期間屆滿後20
日內補提理由書狀於本院（均須按他造當事人之人數附繕本）「
切勿逕送上級法院」。
                              書記官  陳筱惠
中    華    民    國    99    年    1     月    28    日
附錄本案論罪科刑法條：
刑法第320 條第1 項：
意圖為自己或第三人不法之所有，而竊取他人之動產者，為竊盜
罪，處5 年以下有期徒刑、拘役或500 元以下罰金。
刑法第321 條：
犯竊盜罪而有左列情形之一者，處6 月以上、5 年以下有期徒刑
：
一  於夜間侵入住宅或有人居住之建築物、船艦或隱匿其內而犯
    之者。
二  毀越門扇、牆垣或其他安全設備而犯之者。
三  攜帶兇器而犯之者。
四  結夥三人以上而犯之者。
五  乘火災、水災或其他災害之際而犯之者。
六  在車站或埠頭而犯之者。
前項之未遂犯罰之。

司法院資訊處製作；財團法人民間司法改革基金會備份。
